臺灣臺中地方法院刑事判決　　　　　　　94年度易字第1922號
公　訴　人　臺灣臺中地方法院檢察署檢察官
被　　　告　甲○○
　　　　　　　　　　樓之3
選任辯護人　吳闖律師
被　　　告　丙○○
　　　　　　　　　　4
選任辯護人　江銘栗律師
上列被告因恐嚇取財等案件，經檢察官提起公訴（94年度調偵字
第274號），本院判決如下：
    主    文
甲○○共同連續意圖為自己不法之所有，以詐術使人將本人之物
交付，處有期徒刑捌月；被訴恐嚇取財未遂部分無罪。
丙○○共同連續意圖為自己不法之所有，以詐術使人將本人之物
交付，累犯，處有期徒刑陸月，如易科罰金，以佰元折算壹日
；被訴恐嚇取財未遂部分無罪。
    犯罪事實
一、丙○○前於民國（下同）八十四年間，因懲治盜匪條例案件
    ，經本院判處有期徒刑八年確定，於九十二年六月十八日（
    起訴書誤載為九十二年七月十九日）假釋期滿執行完畢（本
    件已構成累犯）。丙○○與甲○○同任職於設於桃園縣平鎮
    市○○路○段十一號十九樓「安泰徵信社」，甲○○係該徵
    信社業務經理，受丙○○指揮。緣乙○○於九十三年六月間
    為委託徵信社調查其夫外遇事件，而依報紙分類廣告與安泰
    徵信社連絡，經甲○○承接後，甲○○遂於九十三年六月二
    十一日在臺中縣豐原市瑞穗國小對面之早餐店內，接受乙○○委託調查其夫外遇之事，雙方並約定調查費用為新臺幣（
    下同）七萬元，乙○○並當場支付訂金三萬元，再於同年六
    月二十五日匯款四萬元至甲○○帳戶而如數支付費用，其後
    甲○○經跟監調查後，雖未發現乙○○之夫有外遇通姦之積
    極事證，竟基於意圖為自己不法所有之概括犯意，自同年七
    月間先後向乙○○佯稱，「須再加收人事費用」云云、「須
    加收於乙○○先生車上加裝追蹤器之費用」云云、「乙○○
    須交付投資款項，使渠得向其先生外遇之第三者恐嚇取財後
    ，則可退還乙○○所投資交付之款項」云云，使乙○○陷於
    錯誤，誤信為真，陸續依甲○○之要求，於同年七月十三日
    、二十日、同年八月五日、十八日、二十三日以匯款或當面
    交付方式，先後給付四萬元、四萬五千元、四萬元、十萬元
    、二十萬元予甲○○，甲○○因之詐得款項計四十二萬五千
    元後；甲○○再承前概括犯意，並與丙○○基於意圖為自己
    不法所有之概括犯意聯絡，於九十三年九月二十日明知並未
    取得任何乙○○之夫有通姦之證據，二人竟向乙○○佯稱須
    再支付六十萬元，丙○○並對乙○○佯稱：支付該筆費用則
    包捉姦云云，甲○○則對乙○○佯稱：該筆費用要設局使乙○○之夫對外遇第三者死心，且待向第三者索討款項後，保
    證將乙○○前所給付之款項全數返還云云，使乙○○不疑有
    詐，因之陷於錯誤，於翌日（即九月二十一日）支付六十萬
    元予甲○○，二人因之詐得款項六十萬元。嗣其二人又承前
    概括犯意聯絡，於九十三年九月二十二日某時起至十月七日
    十時止之某時，由丙○○以電話向乙○○佯稱如須加快處理
    時間，須再交付至少二、三十萬元云云，乙○○無力支付，
    已知受騙，遂向警方報案，並向甲○○佯稱可再支付十萬元
    ，而約甲○○前往取款，而於同年十月七日上午十時許，在
    臺中縣豐原市○○路土地銀行前，為警當場逮捕前來取款之
    丙○○。
二、案經乙○○訴由臺中縣警察局豐原分局報請臺灣臺中地方法
    院檢察署檢察官偵查起訴。
    理  由
壹、有罪部分
一、本案證據能力之說明：就告訴人乙○○及同案被告甲○○之
    警詢筆錄對被告丙○○而言之證據能力
（一）按被告以外之人於審判外之言詞或書面陳述，除法律有規
      定者外，不得作為證據，刑事訴訟法第一百五十九條第一
      項定有明文；再按被告以外之人於檢察事務官、司法警察
      官或司法警察調查中所為之陳述，與審判中不符時，其先
      前之陳述具有較可信之特別情況，且為證明犯罪事實存否
      所必要者，得為證據，刑事訴訟法第一百五十九條之二亦
      有明文。
（二）被告丙○○之選任辯護人江銘栗律師指稱：告訴人乙○○
      、被告甲○○警詢筆錄是傳聞證據沒有證據能力等語，經
      查，告訴人乙○○及同案被告甲○○之警詢筆錄，對被告
      丙○○而言，係屬審判外之言詞陳述，而公訴人復未提出
      任何證據證明告訴人乙○○及同案被告甲○○之警詢陳述
      ，具有較可信之特別情況，且為證明犯罪事實存否所必要
      ，是依刑事訴訟法第一百五十九條第一項之規定，自應認
      此部分之警詢筆錄對被告丙○○而言無證據能力，合先敘
      明。
二、訊據被告甲○○對先後共向告訴人乙○○收取上揭費用之事
    固不否認，惟辯稱：溢收告訴人款項部分承認犯詐欺取財罪
    ，‥‥我認為我溢收金額約七十萬元，我認為是從九月二十
    一日簽收據告訴人支付六十萬元我不應該拿，另之前拿的錢
    就是八月十八日的十萬元及八月二十三日的二十萬元，扣除
    成本即追蹤器的成本之後，剩下的款項我認為應該還給告訴
    人，追蹤器二台大概二十萬元，所以應該退還給告訴人十萬
    元。前面的六十萬元再加這十萬元共七十萬元應該退給告訴
    人，我認為這部分超收應該是犯詐欺取財罪云云；被告丙○○對事實上不確定告訴人先生有通姦事實，仍向告訴人佯稱
    包案而向告訴人收取六十萬元部分係犯詐欺取財之事於本院
    固自承在卷，惟否認另向告訴人表示再收一、二十萬元部分
    有詐欺犯行，辯稱：月底時（指九十三年九月底）告訴人說
    要快，所以要再收一、二十萬元云云。惟查：
（一）被告甲○○自九十三年七月十三日起至同年八月二十三日
      對乙○○連續詐欺取財之部分：
    １業據被告甲○○於本院對其自九十三年七月十三日至同年
      八月二十三日有向告訴人乙○○先後收取如告訴人所指稱
      之金額之事自承在卷（本院卷第二五頁），復據告訴人乙○○於警詢、偵訊及本院指訴綦詳，並有告訴人乙○○於
      九十三年七月十三日匯款四萬元至被告甲○○英才郵局帳
      戶之匯款執據、甲○○於九十三年七月二十日、八月五日
      、八月十八日、八月二十三日簽收之四萬五千元、四萬元
      、十萬、二十萬元之收據四紙原本附卷可稽（偵卷第四七
      、四八頁），上開收據確係被告甲○○親自書寫，業據被
      告甲○○於本院陳明在卷（本院卷第三四頁），復有內政
      部警政署刑事警察局九十四年一月七日刑鑑字第０九三０
      二一六八八０號鑑定書在卷可參，足證被告甲○○自九十
      三年七月十三日至八月二十三日先後向告訴人乙○○收取
      四十二萬五千元之費用。
    ２再查，被告甲○○於九十三年七月十三日至九十三年八月
      五日向告訴人收取之費用，均是以佯稱收取調查告訴人之
      夫之外遇事件之辦事費用、人事費用或加裝追蹤器為由，
      亦據告訴人乙○○陳明在卷，又被告甲○○九十三年八月
      五日簽收之收據亦載明「待扣除人事費用，其餘退款」等
      語，有收據在卷可稽；而被告甲○○於九十三年八月十八
      日、八月二十三日向告訴人乙○○收取十萬元、二十萬元
      ，係對告訴人乙○○佯稱要收取向外遇第三者恐嚇取財之
      花費，告訴人先行支付上開款項後，如被告甲○○有向第
      三者取得款項，將先還給告訴人，且保證告訴人可取回支
      付之款項等情，亦據告訴人乙○○於本院陳明在卷（本院
      卷第二八頁），並有被告甲○○親筆書寫之九十三年八月
      十八日之收據，被告甲○○亦親筆書寫載明「因案情需要
      ，須增加人事費用跟辦事費用肆拾萬圓整，由委託人付
      拾萬圓，承辦人代墊拾萬圓整，事成再付尾款」「八月十
      八日先付訂金拾萬元整，如有錢入，先拿給委託人，有多
      少拿多少，以茲證明，要補足差價，保證拿回」等語，有
      上開收據（偵卷第四七頁）在卷可佐，由上開被告甲○○
      親筆書寫之文字，已足認定其確有向告訴人表示「如有取
      得金錢，先拿給委託人（即指告訴人）」及「保證告訴人
      所支付之款項可拿回」之事，衡情一般徵信委託，僅有委
      託人支付金錢予受託人，由受託人辦理調查徵信事項，豈
      可能於徵信委託結果，受託人竟能因該項委託再另有收入
      ，且向委託人保證所取得之收入先拿給委託人，並向委託
      人保證其可取回前所交付之費用？是由上開收據文字，足
      見告訴人乙○○所指稱被告甲○○表示要去向外遇第三者
      索討費用乙節，且被告甲○○確有以「所支付之款項保證
      可取回」之事要求告訴人乙○○支付上開款項之事，均堪
      認定。
    ３而告訴人乙○○雖委託被告甲○○進行徵信調查，惟告訴
      人已依當初約定支付款項七萬元，亦有切結委託書及匯款
      執據可佐，被告甲○○進行初步徵信調查後，已知告訴人
      之夫並無確切之外遇或通姦證據，而告訴人亦已如數支付
      原所約定之調查費用，被告甲○○亦於偵訊供稱：我有跟
      乙○○講目前還沒有通姦的證據，不能把錄影帶交給乙○○等語（偵卷七一頁），可見直至最終，被告甲○○均未
      取得告訴人之夫有外遇或通姦之事證，則被告甲○○於九
      十三年七月十三日明知並未取得告訴人之夫有外遇或通姦
      之任何事證，竟於其後，一再以支出人事費用及裝設追蹤
      器費用之事，要求告訴人一再支出費用，倘其確有加收上
      開費用之必要，何以案發至今已逾一年，均未能提出其自
      九十三年七月十三日至九十三年八月五日止確有進行調查
      而確有裝設追蹤器、人事費用之支出之證據？從而，被告
      甲○○未有支出上開費用，仍一再向告訴人乙○○佯稱須
      加收上開費用，其具為自己不法所有之詐欺犯意並施用詐
      術亦明。另被告甲○○實際上未取得告訴人乙○○之夫有
      外遇，或有與第三者通姦之證據，已如前述，自亦無去向
      第三者索討費用之事，竟又於九十三年八月十八日、二十
      三日以此為由詐騙告訴人乙○○，並要求告訴人乙○○先
      支付款項，且保證告訴人乙○○所支付款項其後可取回，
      此部分向告訴人乙○○索取財物，亦具為自己不法所有之
      詐欺故意，且有對告訴人乙○○施用詐術，均堪認定。
    ４被告甲○○雖於本院辯稱：之前拿的錢就是八月十八日的
      十萬元及八月二十三日的二十萬元，扣除成本即追蹤器的
      成本之後，剩下的款項我認為應該還給告訴人，追蹤器二
      台大概二十萬元，所以應該退還給告訴人十萬元云云，而
      認此部分僅詐欺十萬元云云，惟查，告訴人乙○○九十三
      年八月十八日、二十三日支付之款項並非因裝設追蹤器所
      支付，已如前述，被告甲○○此部分所辯，與其於九十三
      年八月十八日簽收之收據內容不符，是其所辯已非可採；
      另被告甲○○雖否認九十三年七月十三日至八月五日止，
      向告訴人收取之四萬元、四萬五千元、四萬元之費用係屬
      詐欺，惟其一再向告訴人表明須加收人事費用云云，惟實
      際上未能提出其收取上開費用後，確有用於本件告訴人原
      所委託徵信調查之人事費用，是其所辯，均非可採。
（二）再被告甲○○、丙○○基於犯意聯絡，於九十三年九月二
      十日向告訴人乙○○詐騙六十萬元，使告訴人於翌日即九
      月二十一日交付六十萬元予被告甲○○之詐欺取財部分
    １業據被告甲○○、丙○○對此部分之詐欺取財犯行於本院
      自承認罪在卷（本院卷第二五、九十、九一頁），被告甲○○於本院並供稱：九月二十一日有向告訴人要六十萬元
      ，這部分是丙○○去跟告訴人講的，‥‥‥，我是在九月
      二十一日丙○○就請我去收這六十萬元等語在卷（本院卷
      第二六頁），被告丙○○於本院供稱：就包案部分是騙她
      ，事實上我們也不確定告訴人先生有通姦事實等語在卷（
      本院卷第九十、九一頁），並供稱：我就在九月二十日去
      豐原臺灣銀行前找乙○○，跟她商量這個案子要六十萬元
      ，就是包這個案子，她說好，但是希望時間快一點，後來
      約定二十一日她要付款，後來我指示甲○○去收這六十萬
      元等語在卷（本院卷第二六頁），又被告二人對丙○○係
      自九十三年九月中旬要求告訴人支付六十萬元部分開始參
      與本案等情，於本院亦自承在卷（本院卷第三三頁），再
      參以事後就該次收取之六十萬元業績，係由被告二人平分
      乙節，亦據被告二人於本院自承在卷（本院卷第三三頁）
      ，是被告二人就該次如何向告訴人索取金錢等情，應均知
      悉。
　　２復據告訴人乙○○於本院指稱：九月二十日在豐原臺灣銀
　　　行丙○○跟我要六十萬元，這是我們第一次見面，之前他
  　　沒有打電話給我，九月二十日約在臺灣銀行是甲○○打電
    　話給我約的，九月二十日那天甲○○、丙○○一起出現。
      要六十萬元九月二十日我們見面之前，甲○○就已經打電
      話告訴我要六十萬元，甲○○說如果我再支付六十萬元，
      之前已經拿的錢要還給我。‥‥‥六十萬元部分是甲○○
      在九月二十一日之前說的，說要騙外遇第三者出來，要讓
      外遇第三者和某個人睡在一起，讓我老公死心，有說我付
      了六十萬元後，之前的錢要還給我等語（本院卷第二八、
      二九頁），再依九十三年九月二十一日甲○○取得六十萬
      元後所親筆書寫之收據，其上記載「茲收到陸拾萬圓整，
      以用投資專用，待結案時一併收回，開此據以茲證明保證
      拿回」等語，亦有收據在卷可佐（偵卷第四七頁），而該
      收據確係被告甲○○親筆簽收，亦據被告甲○○於本院陳
      明在卷（本院卷第三四頁），更足佐證告訴人乙○○指訴
      被告甲○○等人對其詐稱再交付六十萬元，則可取回前所
      支付之金錢乙節，亦堪採信。被告二人明知未取得任何告
      訴人之夫外遇或通姦之證據，亦據被告甲○○、丙○○於
      本院陳明在卷（本院卷第七一、九十、九一頁），則既無
      外遇姦情存在，被告二人又如何能辦到向告訴人所表明「
      包抓姦」？且既無外遇姦情存在，實際上自亦無向第三者
      索討費用之事，被告二人竟仍基於犯意聯絡，由被告甲○○向告訴人乙○○佯稱再交付款項可取回六十萬元云云，
      且由被告丙○○向告訴人乙○○佯稱包案，即包抓姦云云
      ，其二人具意圖為自己不法所有之詐欺犯意及施用詐術亦
      明。
（三）再被告二人再自九十三年九月二十二日起至同年十月七日
      止間之某時，復對告訴人詐騙款項未遂等情，亦據告訴人
      乙○○於本院一再指訴：一百萬元部分甲○○也有打電話
      給我要。他們二人都一直打電話來要一百萬元，他們二人
      都是打電話說還要一百萬元等語在卷（本院卷第七一頁）
      ，再參以被告丙○○於本院雖對此部分其向告訴人乙○○
      要求之數額有所爭議，先於警詢供稱：我跟她（指告訴人
      ）說最少要三十萬元，以後不會再跟她拿取費用，今天跟
      他見面是要拿那三十萬元的云云（偵卷第十、十一頁），
      於本院供稱：係要告訴人貼補人事成本二、三十萬元云云
      （本院卷第二七頁），後又供稱：告訴人說要快點，所以
      要再收一、二十萬元云云（本院卷第九二頁），對究向告
      訴人要求之數額先後供稱不一，惟對九月二十一日之後，
      確有打電話向告訴人乙○○表示要再加收人事成本費用等
      情自承在卷（本院卷第二七頁），且被告丙○○於九十三
      年十月七日因要向告訴人取款十萬元，而於豐原土地銀行
      前為警查獲等情，亦據被告丙○○於本院自承在卷（本院
      卷第二七頁），足見告訴人乙○○指稱被告二人尚有打電
      話索款乙節並非無據；被告二人既已向告訴人表明九月二
      十一日所收取之六十萬元係「包案」，縱告訴人催促時間
      ，衡情倘被告二人確有進行跟監調查，提早或遲延時間均
      仍須支付成本，而該項費用告訴人已如數支付，又何須告
      訴人再加付費用？是被告二人再對告訴人佯稱須再加付費
      用云云而索取金錢，其二人就此部分亦具詐欺取財之犯意
      聯絡，亦堪認定。被告甲○○雖辯稱：九月二十一日以後
      就沒有再打電話跟告訴人要錢云云，另被告丙○○辯稱：
      此部分不是詐欺云云，所辯已難採信；甚被告丙○○於警
      詢辯稱：（指第一次與乙○○見面）於九十三年九月二十
      日左右，在臺中縣豐原市○○路土地銀行對面的臺灣銀行
      門前與乙○○見面，見面是跟他說明案子進行的進度，及
      偵辦需要向她拿取辦事費用。‥‥那次（應指九月二十日
      ）沒有跟她拿（指費用），我跟他說要六十萬元辦事費。
      ‥‥我今日跟她見面是因為之前跟她說要六十萬元，乙○○說她只有十萬元，我跟她說最少要三十萬元，以後不會
      再跟她拿取費用，今天跟他見面是要拿那三十萬元的云云
      （偵卷第十、十一頁），於偵訊亦一再辯稱查獲當天：我
      要收取調查其先生之徵信費用‥‥，因為其先生及外遇的
      對象都有配偶，不常見面，警覺性很高，所以，我要追加
      一些人事及車輛費用，我說要包案六十萬元云云（偵卷第
      三三、五五、六一頁），與本院上開所述均不相同，且被
      告丙○○明知被告甲○○已於九月二十一日向告訴人收取
      六十萬元，且與被告甲○○二人平分該六十萬元之業績，
      已如前述，竟於警詢及偵訊時猶一再辯稱查獲當日，係要
      向乙○○收取之前向告訴人所述之六十萬元之部分款項云
      云，其所辯稱均非可採。
（四）綜上所述，事證明確，被告二人上揭犯行堪予認定。
三、核被告甲○○、丙○○所為，係犯刑法第三百三十九條第一
    項之詐欺取財罪、第三百三十九條第三項、第一項之詐欺取
    財未遂罪。被告二人就九十三年九月二十、二十一日間之詐
    欺取財犯行、就九十三年九月二十二日起至十月七日止之某
    時詐欺取財未遂犯行，有犯意聯絡及行為分擔，均為共同正
    犯。再被告甲○○上開所為詐欺取財既遂多次、詐欺取財未
    遂犯行，被告丙○○上開所為詐欺取財既遂、詐欺取財未遂
    之犯行，時間緊接，所犯構成要件相同，顯係基於概括犯意
    反覆為之，為連續犯，均從一重以詐欺取財既遂罪論處，並
    依法加重其刑。再公訴人就被告二人詐欺取財未遂犯行，雖
    未據起訴，惟與前開起訴並有罪部分有連續犯之裁判上一罪
    關係，本院自得併予審究，併予敘明；另起訴書雖載被告丙○○係自九十三年七月間起，與被告甲○○基於意圖為自己
    不法所有之犯意聯絡而為其後之詐欺取財犯行，惟已據公訴
    人當庭縮減被告丙○○所涉之詐欺取財犯行，係自九十三年
    九月十九日之後起為之，有本院筆錄在卷可佐（本院卷第五
    十頁），併此敘明。又被告丙○○前於八十四年間，因懲治
    盜匪條例案件，經本院判處有期徒刑八年確定，於九十二年
    六月十八日（起訴書誤載為九十二年七月十九日）假釋期滿
    執行完畢，有臺灣臺中地方法院檢察署刑案資料查註紀錄表
    在卷可佐，其於五年以內再犯本件有期徒刑以上之罪，為累
    犯，應依刑法第四十七條規定對被告丙○○加重其刑，並遞
    加之。爰審酌被告二人正值青年，未思以勞力獲取正當報酬
    ，竟利用被害人面臨家庭可能破碎，人心脆弱無助之弱點，
    向被害人即告訴人詐騙財物，又被害人遭詐騙之財物合計逾
    一百萬元，其中被告甲○○參與詐騙被害人財物部分為一百
    零二萬五千元，被告丙○○係其後始參與詐得六十萬元財物
    及詐欺取財未遂之部分，又被告丙○○已與被害人達成和解
    ，賠償被害人三十萬元，另被告甲○○則遲未能與被害人達
    成和解，賠償被害人損失，暨其二人之犯後態度等一切情狀
    ，各量處如主文所示之刑，並對被告丙○○部分諭知易科罰
    金之折算標準。
貳、無罪部分
一、公訴意旨略以：被告甲○○、丙○○基於意圖為自己不法所
    有之犯意聯絡，於九十三年九月二十二、二十三日間某時，
    甲○○致電向乙○○索取一百萬元時，為乙○○以沒錢為由
    拒絕時，甲○○即向乙○○恐嚇稱：若不給一百萬元，伊就
    要斷乙○○之手腳及至乙○○住處潑油漆等語，致乙○○心
    生畏懼，而向警方報案，為警於同年十月七日上午十時許，
    在臺中縣豐原市○○路土地銀行前，逮捕前來取款之丙○○
    。因認被告二人涉犯刑法第三百四十六條第三項、第一項之
    恐嚇取財未遂罪嫌云云。
二、按犯罪事實應依證據認定之，無證據不得認定犯罪事實。又
    不能證明被告犯罪者，應諭知無罪之判決，刑事訴訟法第一
    百五十四條第二項、第三百零一條第一項定有明文。又按事
    實之認定，應憑證據，如未能發現相當證據或證據不足以証
    明，自不能以推測或擬制之方法，以為裁判之基礎，最高法
    院四十年台上字第八六號判例均著有明文。又認定犯罪事實
    所憑之證據，無論係直接證據或間接證據，其為訴訟上之証
    明，須於通常一般之人均不致有所懷疑，而得確信其為真實
    之程度者，始得據為有罪之認定，倘其証明尚未達到此一程
    度，而有合理之懷疑存在，復無其他調查途逕可尋，法院即
    應為無罪之判決，最高法院七十六年台上字第四九八六號判
    例可資參照。
三、公訴人認被告二人此部分涉犯恐嚇取財罪嫌，無非以告訴人
    乙○○之指訴為據，固非無據。惟訊據被告二人均堅決否認
    有恐嚇取財未遂犯行，均辯稱：並未對告訴人恐嚇取財等語
    ，經查：
（一）告訴人乙○○雖指訴被告甲○○恐嚇取財未遂，惟其指訴
      內容前後不一，其於警詢指稱：九月二十二日、二十三日
      甲○○又打電話要我再交付新臺幣一百萬元給他，我告訴
      他我真的沒有錢，他在電話中恐嚇我，若不拿給他一百萬
      元，他就要斷我的手腳及到我家潑油漆，我很害怕，我向
      他說我只有十萬元，他告訴我至少要三十萬元，約在今十
      月七日早上十點，在臺中縣豐原市○○路土地銀行前交款
      云云（偵卷第十八頁），其於偵訊亦指稱：是甲○○打電
      話恐嚇我，後來他們要出來拿一百多萬，但是我沒那麼多
      錢，就求助警察，電話中跟我聯繫的都是甲○○，電話中
      他說他們的傢伙很多，我很怕云云（偵卷第五五頁），其
      於警詢及偵訊明確指稱係被告甲○○「在九月二十二日、
      二十三日」於「電話中」對其恐嚇取財，然對被告甲○○
      所述恐嚇內容係「斷手腳、潑油漆」，或是「他們的傢伙
      很多」，已非一致；且告訴人乙○○於於本院則就此部分
      又改口供稱：（法官問：妳之後是被何人恐嚇，說不給錢
      要斷手斷腳、潑油漆？）不是在電話中說的。這是甲○○
      說的，是在何時說的我忘了。（法官問：甲○○何時對妳
      恐嚇？）來收錢的時候。他叫我要準備好一百萬元，是在
      九月二十一日甲○○來收錢時，就跟我說還要再準備一百
      萬元，他說要我準備好，不然對我不利，要斷我的手腳，
      且要潑油漆，我會怕。（法官問：九月二十二日之後被告
      甲○○有無再對妳恐嚇？）沒有。恐嚇就只有收六十萬元
      那天云云（本院卷第三一頁），而指稱係甲○○「於九月
      二十一日收錢時」，「當面」對其為恐嚇取財之言詞，且
      供稱九月二十二日之後即無再對其為恐嚇言詞云云，而與
      警詢及偵訊所述遭恐嚇取財之時間地點及方式均不相符，
      告訴人乙○○前後指訴不一，有重大瑕疵可指，已難採信
      ；其雖於本院再證稱：我是有說被告甲○○有跟我恐嚇取
      財，但是沒有說是在電話中說的，警詢筆錄記載錯誤云云
      （本院卷第六七頁），惟查告訴人乙○○係被害人，警方
      依被害人陳述之被害經過記錄，自無自行篡改或捏造告訴
      人言詞之必要，且倘係警方記錄錯誤，何以告訴人乙○○
      於偵訊亦向檢察官表示是甲○○打電話恐嚇？是告訴人乙○○於本院所述，顯非可採。
（二）告訴人乙○○就被告丙○○涉恐嚇取財未遂部分，於本院
      亦供稱：甲○○對我恐嚇，丙○○沒有對我恐嚇等語（本
      院卷第三一頁），則被告丙○○既未直接對告訴人為恐嚇
      取財之行為，復無其他證據證明被告甲○○有對告訴人乙○○為恐嚇取財之行為，且無證據證明被告二人間有恐嚇
      取財犯意聯絡之存在，則依告訴人乙○○之前開指訴內容
      ，亦難認被告丙○○有對告訴人為恐嚇取財之犯行。
（三）從而，本件復查無其他積極證據足資證明被告二人有為上
      開恐嚇取財未遂犯行，自不能以告訴人乙○○前後指訴不
      一，且有重大瑕疵之指訴，為被告二人涉犯恐嚇取財未遂
      犯行之唯一證據，遽之認定被告二人確有為上開恐嚇取財
      未遂犯行，此部分應認證據不足證明，爰依法就被告二人
      被訴恐嚇取財未遂部分，為無罪之諭知。
據上論斷，應依刑事訴訟法第二百九十九條第一項前段、第三百
零一條第一項前段，刑法第二十八條、第五十六條、第三百三十
九條第一項、第四十七條、第四十一條第一項前段，罰金罰鍰提
高標準條例第一條前段、第二條，判決如主文。
中　　華　　民　　國　　94　　年　　11　　月　　16　　日
                            臺灣臺中地方法院刑事第十庭
                                審判長法官  郭  瑞  祥
                                      法官  江  奇  峰
                                      法官  黃  家  慧
上正本證明與原本無異。
如不服本判決，應於送達後十日內向本院提出上訴狀（須附繕
本），上訴於臺灣高等法院臺中分院。
                                    書記官  張  美  鶯
中　　華　　民　　國　　94　　年　　11　　月　　16　　日
附論罪科刑法條
刑法第三百三十九條第一項：
意圖為自己或第三人不法之所有，以詐術使人將本人或第三人之
物交付者，處五年以下有期徒刑、拘役或科或併科一千元以下罰
金。
